臺灣板橋地方法院刑事判決　　　　　　　　　　　　　九十三年度訴字第六八五號
　　公　訴　人　臺灣板橋地方法院檢察署檢察官
　　被　　　告　甲○○
右列被告因毒品危害防制條例案件，經檢察官提起公訴（九十二年度毒偵字第四０一
三號），被告於準備程序對被訴事實為有罪陳述，經本院合議庭裁定由受命法官改依
簡式審判程序審理，本院判決如左：
    主  文
甲○○施用第一級毒品，累犯，處有期徒刑捌月，扣案海洛因貳包（合計驗餘淨重壹
點貳柒公克、純質淨重零點貳陸公克）沒收銷燬；又施用第二級毒品，累犯，處有期
徒刑肆月；應執行有期徒刑拾月，扣案海洛因貳包（合計驗餘淨重零點貳陸公克、純
質淨重零點貳陸公克）沒收銷燬。
    事  實
一、甲○○曾因違反槍砲刀械管制條例案件，於民國（下同）八十四年十月二日為本
    院以八十四年少訴字第八八號判決判處有期徒刑五月，緩刑三年確定。又因犯非
    法吸用化學合成麻醉藥品、未經許可持有管制刀械等罪，為本院以八十五年度易
    字第二七九八號判決各判處有期徒刑三月、二月，如易科罰金均以銀元三百元折
    算一日，嗣甲○○不服判決上訴臺灣高等法院，經臺灣高等法院於八十五年十月
    三十日以八十五年度上易字第五八八八號判決駁回上訴確定。另其又犯未經許可
    持有手槍、未經許可製造彈藥罪，分別經本院八十六年訴字第二四二號判決判處
    有期徒刑六月；於刑執行完畢或赦免後強制工作三年、有期徒刑十月；於刑執行
    完畢或赦免後強制工作三年，八十七年三月二日判決確定。其所處上開罪刑有期
    徒刑部分，經臺灣高雄地方法院八十七年聲字第二一七三號裁定應執行有期徒刑
    一年六月，違反槍砲刀械管制條例案件處有期徒刑五月之緩刑宣告亦經裁定撤銷
    ，刑期自八十七年七月二十四日起算，於八十八年九月七日因縮短刑期假釋出監
    ，八十九年三月二十八日假釋保護管束期間屆滿，假釋未經撤銷所餘刑期視為執
    行完畢。而甲○○又因施用毒品案件，經本院依檢察官聲請以九十年度毒聲字第
    一０六七號裁定移送觀察勒戒後，認無繼施用毒品傾向，經臺灣臺東地方法院檢
    察署檢察官於九十年五月二十二日以九十年度毒偵字第一二二號不起訴處分書予
    以不起訴處分確定。詎甲○○於前開觀察勒戒執行完畢釋放後，不知悔改，又分
    別基於施用第一級毒品海洛因及第二級毒品安非他命之犯意，於九十二年十二月
    十九日中午，在臺北縣三重市○○○街三０二號處所，以將安非他命置於玻璃球
    內燒烤吸食其煙薰方式施用第二級毒品安非他命乙次（起訴書誤認甲○○在十二
    月二十日施用安非他命，經公訴檢察官當庭更正）。又於同日晚間八時許，在上
    址將海洛因摻入香煙中施用乙次。嗣於九十二年十月十九日二十二時三十分許，
    臺北縣政府警察局三重分局員警至臺北縣三重市○○○街三０二號處所執行搜索
    ，扣得甲○○持有供施用毒品海洛因二包（合計驗餘淨重一點二七公克、純質淨
    重零點二六公克），而甲○○經檢察官聲請本院裁定羈押臺北看守所後，經採尿
    院依檢察官聲請以九十二年度毒聲字第三九０三號裁定移送觀察勒戒後，亦認有
    繼續施用毒品傾向。
二、案經臺北縣政府警察局三重分局報請及臺灣板橋地方法院檢察署檢察官自動檢舉
    偵查起訴。
    理  由
一、右揭犯罪事實業據被告甲○○於本院審理時坦承不諱，且有其所有供施用之海洛
    因二包（驗餘合計淨重一點二七公克、純質淨重零點二六公克、見法務部調查局
    九十三年一月二十日調科一字第六０００七八一四號鑑定通知書）扣案可資佐證
    。另被告之尿液檢體經送請臺灣尖端先進生技醫藥股份有限公司濫用藥物檢驗中
    心以酵素免疫分析法、氣相層析質譜儀分析法檢驗結果，發現有毒品海洛因代謝
    物嗎啡及安非他命陽性反應，有該中心九十三年二月十九日濫用藥物檢驗報告書
    在卷可憑，被告自白核與事實相符，本件事證明確，被告犯行堪以認定。
二、查被告甲○○曾因施用毒品案件，經本院依檢察官聲請以九十年度毒聲字第一０
    六七號裁定移送觀察勒戒後，認無繼施用毒品傾向，經臺灣臺東地方法院檢察署
    檢察官於九十年五月二十二日以九十年度毒偵字第一二二號不起訴處分書予以不
    起訴處分確定，有該不起訴處分書電腦查詢列印本可考，而被告因本件施用毒品
    犯行，經本院依檢察官聲請以九十二年度毒聲字第三九０三號裁定移送觀察勒戒
    後，認被告仍有繼續施用毒品傾向，有上開裁定書及臺灣臺北看守所附設勒戒處
    所九十年十二月三十一日出具之有無繼續施用毒品傾向證明書可稽。揆諸施用毒
    品者具病患性犯人之特質，故毒品危害防制條例設有特別之刑事處遇程序，就符
    合一定條件經施以戒除措施（觀察勒戒及強制戒治）之施用毒品犯罪人，得免其
    刑事追訴處罰；而毒品危害防制條例業於九十二年七月九日部分修正公布，並於
    公布後六個月即九十三年一月九日施行，對施用毒品即違反毒品危害防制條例第
    十條之犯罪，修正前區分為初犯、五年後再犯、五年內再犯及三犯以上而異其刑
    事處遇程序，修正後則簡化區分為初犯、五年內再犯及五年後再犯三種，亦即其
    修正僅就非屬犯罪構成要件之追訴處罰條件有所更異，至於論罪罰科刑之法條本
    身（即毒品危害防制條例第十條第一項及第二項）並無變更。又就修正前已繫屬
    檢察署、法院之施用毒品案件，該條例第三十五條第一項第三款規定審判中之案
    件應由檢察官、法院依修正後之規定之處理，另同條第二項則規定如依修正前之
    規定有利於行為人者，適用最有利於行為人之法律。按本件被告係於毒品危害防
    制條例修正實施前，在接受觀察勒戒認無施用毒品傾向而為檢察官予以不起訴處
    分後五年內二犯毒品危害防制條例第十條之罪，經執行觀察勒戒後仍有繼續施用
    毒品傾向，並繫屬臺灣板橋地方法院檢察署偵查，依修正前毒品危害防制條例第
    二十條第三項之規定固應追訴處罰，即修法後亦符合毒品危害防制條例第二十三
    條第二項所定五年內再犯施用毒品罪者應予追訴處罰之規定，是無論依修正前後
    之規定，其行為均屬應予追訴處罰之犯罪，修正前之條文並無較有利於被告之情
    形，而處罰所應適用之法條本身亦無變更，故依前開之說明，即應適用修正後關
    於追訴處罰條件之規定，且無庸變更檢察官起訴之論罪法條，應就被告所為以犯
    毒品危害防制條例第十條第一項施用第一級毒品罪及同條第二項施用第二級毒品
    罪論處。至其持有海洛因及安非他命之低度行為則分別為施用之高度行為所吸收
    ，不另論罪。
三、另按被告甲○○有事實欄所示犯罪科刑及有期徒刑執行完畢情形，有臺灣高等法
    院被告全國前案紀錄表可考，其於有期徒刑執行完畢後五年內再犯本件有期徒刑
    以上刑之罪，俱成立累犯，均應加重其刑。爰審酌被告犯罪動機、目的、施用毒
    品海洛因、安非他命對社會秩序所生危害程度、犯罪後坦承犯行態度尚佳等一切
    情狀，各處如主文所示之刑，並定應執行刑，以資懲儆。扣案海洛因二包（合計
    驗餘淨重一點二七公克、純質淨重零點二六公克）為被告所有供施用之第一級毒
    品，依毒品危害防制條例第十八條第一項前段宣告沒收銷燬之。
據上論斷，應依刑事訴訟法第二百七十三條之一第一項、第二百七十三條之二、第二
百八十四條之一、第二百九十九條第一項前段，毒品危害防制條例第十條第一項、第
二項、第十八條第一項前段，刑法第十一條、第四十七條、第五十一條第五款，判決
如主文。
本案經檢察官李吉祥到庭執行職務。
中　　　華　　　民　　　國　　九十三　　年　　　五　　　月　　二十七　　日
                                臺灣板橋地方法院刑事第十二庭
                                        法  官  陳  恒  寬
右正本證明與原本無異。
如不服本判決應於送達後十日內向本院提出上訴狀。
                                    　　書記官  王　春　森
中　　　華　　　民　　　國　　九十三　　年　　　五　　　月　　二十七　　日
附錄本案論罪科刑法條全文：
毒品危害防制條例第十條
施用第一級毒品者，處六月以上五年以下有期徒刑。
施用第二級毒品者，處三年以下有期徒刑。
